【裁判字號】    99,交抗,760
【裁判日期】    990831
【裁判案由】    聲明異議
【裁判全文】
臺灣高等法院臺中分院交通事件裁定     99年度交抗字第760號
抗  告  人
即受處分人  欣城裝潢工程有限公司
代  表  人  甲○○
上列抗告人因違反道路交通管理處罰條例案件，不服臺灣臺中地
方法院中華民國99年8月3日所為裁定（99年度交聲字第2568號）
提起抗告，本院裁定如下：
    主  文
抗告駁回。
    理  由
一、抗告意旨略以：抗告人即受處分人欣城裝潢工程有限公司（
    以下稱抗告人）乃暫停車輛，原審僅憑員警報告「官僚」做
    判斷；當時公園外行人很少，僅作暫停如何減少行人之行路
    空間云云。
二、按禁止臨時停車處所不得停車；設有禁止停車標誌、標線之
    處所不得停車；顯有妨礙其他人、車通行處所，不得停車，
    道路交通安全規則第112條第1項第1、4、9款分別定有明文
    。又人行道不得臨時停車，且所稱人行道係指為專供行人通
    行之騎樓、走廊及劃設供行人行走之地面道路與人行天橋及
    人行地下道，道路交通安全規則第111條第1項第1款、道路
    交通管理處罰條例第3條第3款亦分別定有明文。再在禁止臨
    時停車處所停車者；在設有禁止停車標誌、標線之處所停車
    者，處新臺幣（下同）600元以上1,200元以下罰鍰，道路交
    通管理處罰條例第56條第1項第1款、第4款，亦定有明文。
三、經查：
  (一)本件抗告人所有之車號M2N-228號重型機車，於民國99年5月
    5日14時53分，在臺中市○○路（中正公園人行道）上，因
    在「設有禁止停車標誌之處所停車」之違規，為臺中市警察
    局第二分局永興派出所掣開違反道路交通管理事件通知單（
    下稱舉發通知單）逕行舉發。抗告人於期限內到案申訴，經
    轉警方查證函覆後，抗告人仍不服，交通部公路總局臺中區
    監理所臺中市監理站（以下稱原處分機關）遂於99年6月23
    日依道路交通管理處罰條例第56條第1項第4款之規定，以裁
    監稽違字第裁61-GOH117205號裁決書，裁處罰鍰新臺幣（下
    同）600元等情，為抗告人所不否認，有抗告人檢送之照片5
    張（見原審卷第13至15頁）、臺中市警察局中市警交字GOH1
    17205號舉發違反道路交通管理事件通知單影本（見原審卷
    第16頁）、臺中市警察局第二分局99年6月9日中分二警交字
    第0990015739號函影本1紙、違規採證照片影本（見原審卷
    第6至7頁）、現場照片（見原審卷第12頁）、上開裁決書影
    本等在卷可稽，是本件抗告人所有之上開機車於上開時間，
    在設有禁止停車標誌之處所停車之違規事實，堪以認定。
  (二)抗告人雖以上開情詞置辯，惟查上開停車地點本屬不得臨時
    停車之人行道，依警局上開函覆所附之影印照片及抗告人檢
    送之平面圖所示（見原審卷第7、4、11頁），抗告人違規停
    車位置附近另劃設有機車停車格，復於該處設置有「人行道
    上禁停機車（規劃區除外）」之標誌，而該禁止停車標誌之
    設置亦非常清楚明顯，抗告人所有之機車竟停放於人行道上
    規劃區之機車停車格外，前揭違規事實已甚明確。抗告人雖
    辯稱僅係暫停，並未減少行人之行路空間云云。然查，抗告
    人所有之上開機車停在人行道上，而佔用部分人行道，自然
    減少行人之行路空間，至為明顯，抗告人上開所辯，要難憑
    採。
四、綜上所述，本件抗告人所有之上揭機車違規停放於臺中市○
    ○路中正公園人行道上之事實，事證明確，原處分機關因而
    依道路交通管理處罰條例第56條第1項第4款及違反道路交通
    管理事件統一裁罰基準表之規定，裁處罰鍰600元，核無違
    誤。從而，原審法院予以裁定駁回抗告人在原審異議之聲明
    ，本院經核並無違誤。抗告人抗告意旨仍執陳詞，任意指摘
    原裁定不當，為無理由，應予駁回。
五、據上論斷，應依刑事訴訟法第412條，裁定如主文。
中    華    民    國    99    年    8     月    31    日
            刑事第十一庭  審判長法  官  郭  同  奇
                                法  官  洪  曉  能
                                法  官  許  冰  芬
以上正本證明與原本無異。
不得再抗告。
                                書記官  賴  成  育
中    華    民    國    99    年    8     月    31    日

司法院資訊處製作；財團法人民間司法改革基金會備份。
